Inventaris van het archief van het Directoraat-Generaal voor de Arbeidsvoorziening van het Ministerie van Sociale Zaken en Werkgelegenheid, 1970-1990
Nationaal Archief, Den Haag
Ministerie van Sociale Zaken en Werkgelegenheid: Directoraat-Generaal voor de Arbeidsvoorziening
SoZa / DG Arbeidsvoorziening 1970-1990
oudste stuk - jongste stuk: 1970-1990
S17
2745 inventarisnummer(s); 94,50 meter
Normale geschreven, getypte en gedrukte documenten.
Nationaal Archief, Den Haag
Ministerie van Sociale Zaken en Werkgelegenheid / Directoraat-Generaal voor de Arbeidsvoorziening
Het Directoraat-Generaal voor de Arbeidsvoorziening richtte zich op de aanbodzijde van de arbeidsmarkt en beoogde de inpassing van beroepsbeoefenaren in het arbeidsproces, waarbij zo goed mogelijk wordt voorzien in de kwantitatieve en kwalitatieve behoeften van het bedrijfsleven. Het archief bevat naast jaarverslagen, vergaderstukken en circulaires stukken over onder meer de volgende onderwerpen: arbeidsvoorziening, arbeidsverhoudingen, werkgelegenheid en bestrijding werkeloosheid, tewerkstelling buitenlandse werknemers, scholing, her- en omscholing, voorlichting over beroepen, arbeidsbemiddeling.
Archiefvorming
Geschiedenis van de archiefvormer
Directoraat-Generaal voor de Arbeidsvoorziening
De periode 1970-1990
In de jaren zeventig en tachtig krijgen we in Nederland te maken met een grote achteruitgang van de werkgelegenheid en een enorme aanwas van werklozen. Hierop zijn de arbeidsbureaus niet ingesteld en het experiment met ANS (het Arbeidsbureau Nieuwe Stijl) stagneert daardoor. Het combineren van de administratieve registratiefunctie van werklozen met de acquisitie van vacatures komt moeizaam op gang. Daarnaast krijgt men te maken met nieuwe vormen van concurrentie (headhunters, outplacement, bedrijfsverenigingen) en is de maatschappelijke kritiek op het functioneren van de arbeidsbureaus heviger dan ooit.
In 1985 adviseerde de Sociaal Economische Raad (SER) te komen tot een nieuwe zelfstandige organisatie op tripartite leest geschoeid. Werkgevers, werknemers en overheid dienden op gelijke wijze verantwoordelijk te zijn voor het arbeidsvoorzieningsbeleid. Het Directoraat-Generaal voor de Arbeidsvoorziening diende te worden vervangen door een nieuw bestuurlijk concept. Dit SER-advies werd uiteindelijk de basis van de Arbeidsvoorzieningswet (AVW) die op 1 januari 1991 in werking is getreden.
Met de invoering van de AVW en de bijbehorende invoeringswet werd de organisatie, omgevormd tot een zelfstandig openbaar lichaam, onder een centraal tripartite bestuur van overheid, werkgevers- en werknemersorganisaties, dat verantwoordelijk is voor het arbeidsvoorzieningsbeleid. Eind 1994 werd tussen de Minister van SZW en sociale partners een 'Partijenovereenkomst inzake hoofdlijnen toekomst Arbeidsvoorziening' gesloten. Deze overeenkomst bevatte een aantal afspraken tussen de minister en sociale partners over voortzetting van de tripartite structuur, het beheer, de financiering en de bestuurlijke inrichting van de organisatie. In maart 1995 presenteerde de, door de Minister van SZW ingestelde, Commissie Evaluatie Arbeidsvoorzieningswet (Commissie Van Dijk) haar eindrapport. Hierin uitte de commissie kritiek op het functioneren van het tripartite bestuursmodel op landelijk niveau. Het eindrapport van de commissie en eerdergenoemde overeenkomst hebben onder meer geleid tot de nieuwe Arbeidsvoorzieningswet 1996, die op 1 januari 1997 in werking is getreden.
In deze wet is de tripartite bestuursvorm gehandhaafd zij het dat de vertegenwoordigers van de Rijksoverheid zijn vervangen door onafhankelijke kroonleden. Dit om een betere scheiding van verantwoordelijkheden te realiseren. Daarnaast kent deze wet een andere bevoegdheidsverdeling dan de oude Arbeidsvoorzieningswet. Het Centraal Bestuur en de Regionale Besturen sturen op hoofdlijnen van het beleid. De dagelijkse leiding over de organisatie wordt opgedragen aan de Algemene Directie en de Regionale Directies. De Algemene Directie stuurt de Regionale Directies aan op het gebied van beheer en bedrijfsvoering.
In 1970 had het Directoraat-Generaal voor de Arbeidsvoorziening een uitgebreide taakomschrijving:
De bevordering van een doeltreffende arbeidsvoorziening door uitvoering van de taken, omschreven in het Organisatiebesluit Arbeidsvoorziening 1954.
Uitvoering van de Arbeidsbemiddelingswet 1930; uitvoering van het Koninklijk Besluit van 17 juli 1944, houdende regelen betreffende de arbeidsbemiddeling en de scholing, herscholing en omscholing (Stb. E 51); uitvoering van het Buitengewoon Besluit Arbeidsverhoudingen 1945, voor zover deze betreft aanstelling en ontslag; uitvoering van de Wet plaatsing minder valide arbeidskrachten van 1 augustus 1947 (Stb. H 283); uitvoering van de wet van 20 februari 1946, houdende regelen met betrekking tot het verrichten van arbeid door vreemdelingen (Wet arbeidsvergunning vreemdelingen, Stb. 72).
Zorg voor verplaatsing van arbeidskrachten binnen Europa.
Voorbereiding en uitvoering van verdragen betreffende de uitwisseling van arbeidskrachten en van stagiaires met andere landen.
Zorg voor voorlichting bij beroepskeuze en van voor psychotechnisch onderzoek.
Zorg voor functieanalyse, beroepenstudie en beroepenvoorlichting.
Verlenen van bemiddeling in zake bijstand aan emigranten voor zover de arbeidsbureaus optreden als aanmeldingsorgaan ingevolge de wet op de organen voor de emigratie.
Andere onderwerpen met de arbeidsmarkt dan wel met voorkoming en bestrijding van werkloosheid en leniging van haar gevolgen in verband staande, voor zover niet aan een andere afdeling opgedragen.
Aanvulling van de werkgelegenheid bij ontoelaatbare werkloosheid.
Coördinatie van het beleid en de uitvoering van werken met die van andere departementen; secretariaat Coördinatie-College voor Openbare Werken.
Samenwerking met de Provinciale Commissies voor de Werkgelegenheid.
Zorg voor voldoende gespreide uitvoeringsgerede objecten.
Uitvoeringsbeleid, vaststelling voorwaarden voor subsidiëring en uitvoering.
Zorg voor vervoer en huisvesting van arbeiders voor zover de arbeidsvoorziening dit medebrengt.
Verlenen van huisvesting in geëigende gevallen voor andere doeleinden.
Arbeid van sociaal ambtenaren, werkzaam ten behoeve van de op aanvullende werken geplaatste werknemers en cursisten in opleiding in centra voor vakopleiding van volwassenen.
Deze taakomschrijving werd later verkort tot:
Het bevorderen van de optimale arbeidsinpassing van de mens.
Naast arbeidsbemiddeling in de traditionele zin zijn hierin begrepen voorlichting aan:
Toekomstige beroepsbeoefenaren
Toetreders tot de arbeidsmarkt
Al dan niet werkloze werkzoekenden
Werknemers en werkgevers met inbegrip van beïnvloeding van het arbeidsmarktgedrag aan vraag- en aanbodzijde
Bevordering van geografische en beroepsmobiliteit
Scheppen van tijdelijke werkgelegenheid
Hanteren van de uitzendformule en al wat verder dienstig is en mogelijk is om aan de doelstelling te voldoen.
De organisatie maakte in de periode 1970-1985 een aantal wijzigingen door, maar deze waren over het algemeen niet taakinhoudelijk van aard. Belangrijke wijzigingen in de structuur vonden plaats in de periode 1985-1990. In deze periode werd de organisatie langzaam maar zeker ontmanteld in het kader van de voorgenomen verzelfstandiging. Voor de organisatie-structuur en taken van het Directoraat-Generaal voor de Arbeidsvoorziening en haar onderliggende organen in een bepaald jaar wordt verwezen naar de Staatsalmanak van het betreffende jaar. In de volgende paragraaf staan de organisatieschema's van het Directoraat-Generaal in de belangrijkste perioden.
Organisatieschema's
Directoraat-Generaal voor de Arbeidsvoorziening
1970
Secretariaat van de directie
Hoofdafdeling Algemene-, Personele- en Juridische Zaken
Hoofdafdeling Financiën
Directie voor algemeen arbeidsvoorzieningsbeleid
Afdeling algemene arbeidsmarktzaken
Afdeling internationale arbeidsmarktszaken en emigratie
Bureau arbeidsvoorziening in buitengewone omstandigheden
Bureau bijzondere taken
Algemene Inspectie
Directie voor specialistisch arbeidsvoorzieningsbeleid
Consulentschap voor arbeidsvoorziening van vrouwen en speciale categorieën
Consulentschap voor arbeidsvoorziening van gehandicapten
Consulentschap voor arbeidsvoorziening voor academici en jeugdigen
Afdeling beroepskeuzevoorlichting
Arbeidsmedische afdeling
Afdeling beroepenstudie en beroepenvoorlichting
Afdeling huisvesting en sociale aangelegenheden
Directie voor aanvullende werkgelegenheid en vakopleiding
Afdeling beleidsvorming en coördinatie
Afdeling algemene zaken, secretariaat COW en voorraadadministratie
Afdeling plannenverwerking
Afdeling vakopleiding
Directoraat-Generaal voor de Arbeidsvoorziening
1985
Directiesecretariaat
Afdeling operationalisering
Afdeling algemene zaken
Afdeling juridische zaken
Hoofdafdeling bestuurlijke informatie en financiële aangelegenheden
Afdeling beleidsondersteuning
Afdeling administratieve organisatie en automatisering
Afdeling informatieverwerking en objectaangelegenheden
Afdeling personele zaken
Directie arbeidsmarktbeleid
Afdeling toegepast arbeidsmarktonderzoek
Hoofdafdeling algemene arbeidsmarktzaken
Afdeling commerciële diensten
Afdeling industrie
Afdeling landbouw en bouwnijverheid
Afdeling regionaal arbeidsmarktbeleid
Afdeling vrouwen, ouderen en minderheden
Afdeling schoolverlaters
Afdeling kwartaire sector
Afdeling algemeen arbeidsmarktbeleid
Hoofdafdeling internationale arbeidsmarktzaken en migratie
Afdeling internationale organisaties en arbeidsvoorzieningsaspecten
Afdeling migratiezaken
Afdeling juridische zaken
Directie Instrumenten arbeidsvoorziening
Hoofdafdeling beroepskeuzevoorlichting en methodiekontwikkeling
Afdeling productie en informatie
Hoofdafdeling scholing
Bureau beleid
Afdeling opleidingen
Projectgroep volwasseneneducatie
Directoraat-Generaal voor de Arbeidsvoorziening
1990
Ondersteuning generaal management
Algemeen secretariaat
Adviesgroep contract management
Advies arbeidsmarktaangelegenheden
Inspectie beroepskeuzevoorlichting
De Raad voor Beroepskeuzevoorlichting
De Raad voor beroepskeuzevoorlichting is ingesteld in 1963 (Stb. 247) en geïnstalleerd op 8 juli 1964. Ze beoogde het overleg tussen de overheid en enkele particuliere, merendeels confessionele, organisaties te structureren. Tot de taken van de Raad behoorde onder meer het organiseren van voorlichtingsprojecten en het (gevraagd en ongevraagd) adviseren van de minister van Sociale Zaken omtrent de beroepskeuzevoorlichting. De Kroon benoemde de leden: het waren vertegenwoordigers van de ministeries van Sociale Zaken, Onderwijs & Wetenschappen en Financiën en een aantal ter zake deskundigen, die werden aangewezen door de deelnemende organisaties. De Raad voor Beroepskeuzevoorlichting werd opgevolgd door de Raad voor Studie- en Beroepskeuze, die op 17 januari 1991 werd ingesteld door het Centraal Bestuur voor de Arbeidsvoorziening op basis van artikel 74 van de Arbeidsvoorzieningswet.
Geschiedenis van het archiefbeheer
De archieven van het Directoraat-Generaal voor de Arbeidsvoorziening zijn in 2004 door het ministerie van Sociale Zaken en Werkgelegenheid te Den Haag overgebracht naar de Centrale Archief Selectiedienst te Winschoten. Voorafgaande aan de overdracht heeft een materiële toets plaatsgevonden, waarbij geen schade is aangetroffen. Informatie over het beheer van de archieven voorafgaande aan de overdracht treft u aan in de inventaris van het Directoraat-Generaal voor de Arbeidsvoorziening uit de periode 1960-1969.
De archieven zijn door de Centrale Archief Selectiedienst bewerkt in de periode 2004-2008.
De archieven zijn in 2008 krachtens wettelijk voorschrift door de minister van Sociale Zaken en Werkgelegenheid aan het Nationaal Archief overgedragen.
Overbrenging van een overheidsarchief
Inhoud en structuur van het archief
Selectie en vernietiging
Ten behoeve van de selectie van de primaire taakuitvoering is gebruik gemaakt van de "Selectielijst voor de neerslag van de handelingen van de Minister van Sociale Zaken en Werkgelegenheid en de onder hem ressorterende actoren op het beleidsterrein Arbeids- voorzieningenbeleid over de periode vanaf 1945, 11 november 2004/Nr.C/S/04/2452 (gepubliceerd in Staatscourant 13 januari 2005, nr. 9)".
Daarnaast werden de volgende selectielijsten gebruikt:
Selectielijst voor de neerslag van handelingen van de Minister van Sociale Zaken en Werkgelegenheid, als vakminister en als vakminister in Londen, binnen het beleidsterrein Beheer van de Rijksbegroting (periode 1940-1993), (vastgesteld bij beschikking van de Minister van Onderwijs, Cultuur en Wetenschappen en de Minister van Sociale Zaken en Werkgelegenheid, nr. 98.31.RWS/JW d.d. 8 januari 1998 (gepubliceerd in de Staatscourant 1998, 142 d.d. 30 juli 1998)) / Geactualiseerd bij beschikking van 25 januari 2005/Nr. C/S/05/142 (stcrt. 31 maart 2005, nr. 62)
Selectielijst voor de neerslag van de handelingen van de Minister van Sociale Zaken en Werkgelegenheid als vakminister en de onder hem als vakminister ressorterende actoren op het deelbeleidsterrein arbeidsverhoudingen bij de overheid over de periode 1945-1995 (1997), 3 september 2001/R&B/OSA/2001/873 (stcrt. 16 oktober 2001, nr. 200)
Selectielijst voor de neerslag van de handelingen van de Minister van Sociale Zaken en Werkgelegenheid als vakminister en de onder hem als vakminister ressorterende actoren op het deelbeleidsterrein arbeidsvoorwaarden rijkspersoneel over de periode 1945- 1996, 3 september 2001/R&B/OSA/2001/873 (stcrt. 16 oktober 2001, nr. 200)
Selectielijst voor de neerslag van de handelingen van de Minister van Sociale Zaken en Werkgelegenheid als vakminister en de onder hem als vakminister ressorterende actoren op het deelbeleidsterrein formatiebeleid, arbeidsmarktbeleid en personeelsontwikkeling en mobiliteit over de periode 1945-1996, 3 september 2001/R&B/OSA/2001/873 (stcrt. 17 oktober 2001, nr. 201)
Selectielijst voor de neerslag van de handelingen van de Minister van Sociale Zaken en Werkgelegenheid als vakminister en de onder hem als vakminister ressorterende actoren op het deelbeleidsterrein arbeidsomstandighedenbij de overheid over de periode 1945-1996, 3 september 2001/R&B/OSA/2001/873 (stcrt. 17 oktober 2001, nr. 201)
Selectielijst voor de neerslag van de handelingen van de Minister van Sociale Zaken en Werkgelegenheid als vakminister en de onder hem als vakminister ressorterende actoren op het deelbeleidsterrein personeelsinformatievoorziening en -administratie over de periode 1945-1996, 3 september 2001/R&B/OSA/2001/873 (stcrt. 17 oktober 2001, nr. 201)
Selectielijst voor de neerslag van de handelingen van de Minister van Sociale Zaken en Werkgelegenheid en de onder hem ressorterende actoren op het beleidsterrein Organisatie van de Rijksoverheid over de periode 1945-1999, 5 juli 2005/Nr. C/S&A/05/1358 (stcrt. 16 december 2005, nr. 245).
Er is geselecteerd op dossierniveau, dat wil zeggen dat er binnen de dossiers niet is geschoond.
Aanvullingen
De archieven kunnen als afgesloten worden beschouwd, daar het Directoraat-Generaal voor de Arbeidsvoorziening per 1 januari 1991 is omgezet in een zelfstandig bestuursorgaan. Het is nog wel mogelijk dat een enkel verspreid geraakt dossier te zijner tijd te voorschijn komt en aan dit archief wordt toegevoegd.
Ordening van het archief
Het archief is verdeeld in stukken van algemene en van bijzondere aard. Onder de stukken van algemene aard vallen onder andere vergaderstukken met betrekking tot intern en extern overleg, jaarverslagen, jaarredes en circulaires.
De stukken van bijzondere aard zijn onderverdeeld in stukken met betrekking tot de organisatie van het Directoraat-Generaal en ondergeschikte organen, alsmede financiële en personele aangelegenheden, en stukken met betrekking tot de taakuitvoering van het Directoraat-Generaal. Deze taakuitvoering lag met name op het terrein van arbeids-voorziening en -bemiddeling, alsmede op het terrein van beroepenvoorlichting.
Het bovenstaande ordeningsschema sluit aan op het ordeningsschema van de inventaris van het Directoraat-Generaal van de Arbeidsvoorziening uit de periode 1969 - 1969.
Aanwijzingen voor de gebruiker
Openbaarheidsbeperkingen
Deels openbaar, deels beperkt openbaar (A).
Materiële beperkingen
Het archief kent geen beperkingen voor het raadplegen van stukken als gevolg van slechte materiële staat.
Aanvraaginstructie
Openbare archiefstukken kunnen online worden aangevraagd en gereserveerd. U kunt dit ook via de terminals in de studiezaal van het Nationaal Archief doen. Om te kunnen reserveren dient u de volgende stappen te volgen:
Creëer een account of log in.
Selecteer in de archiefinventaris een archiefstuk.
Klik op ‘Reserveer’ en kies een tijdstip van inzage.
Verwant materiaal
Beschikbaarheid van kopieën
Inventarisnummers van dit archief zijn niet in kopievorm beschikbaar
Verwante archieven
2.15.13 - Inventaris van het archief van de Rijksdienst der Werkloosheidsverzekering en Arbeidsbemiddeling: Afdeling Arbeidsbemiddeling, (1908) 1916-1940 (1963)
2.15.46 - Inventaris van de archieven van het Rijksarbeidsbureau, 1945-1954 en van de Directie Arbeidsvoorziening, 1954-1959
2.15.47 - Inventaris van de archieven van het Directoraat-Generaal voor Algemene Beleidsaangelegenheden en daaronder ressorterende diensten en commissies van het Ministerie van Sociale Zaken en Werkgelegenheid, (1950) 1980-1994 (1996)
2.15.61 - Inventaris van het archief van het Directoraat-Generaal voor de Arbeidsvoorziening van het Ministerie van Sociale Zaken en Werkgelegenheid, 1960-1969
2.15.63 - Inventaris van het archief van de Directie Coördinatie Werkgelegenhheidsbeleid, 1982-1984
Publicaties
Algemene Rekenkamer, Opzet van het toezicht van de minister van Sociale Zaken en Werkgelegenheid op de Arbeidsvoorzieningsorganisatie (Den Haag 1992).
Fenger, M., Sturing van samenwerking; Institutionele veranderingen in het beleid voor werk en inkomen (Enschede 2001).
Gestel, N. van, De onzichtbare overheid: naar nieuwe vormen van sturing, het voorbeeld van de Arbeidsvoorzieningswet (Delft 1994).
Lenderink, Jona, Mieke Schaap, Ascon Spieksma e.a., Arbeidsvoorzieningsbeleid. Een institutioneel onderzoek naar de actoren en handelingen op het beleidsterrein van de arbeidsvoorziening, 1940-2000 (Den Haag 2004).
Beschrijving van de series en archiefbestanddelen
- STUKKEN VAN ALGEMENE AARD, 1.
  - Algemene beleidszaken, 1.1
    - Interne nota's betreffende de openbaarmaking van adviezen van de Vaste Colleges van Bijstand en Advies aan de Regering en het verlenen van medewerking aan het verzoek van de Wetenschappelijke Raad voor het Regeringsbeleid om opgave van beleidsvoorbereidende commissies, comités en raden., 1955 - 1976; 1; 1 omslag
    - Resumés van besprekingen gehouden op 28 februari en 18 december 1975 over de beleidsschets van de directeur-generaal voor de Arbeidsvoorziening en de invoering van het methodisch beleid bij de Directie Arbeidsvoorzieningsbeleid., 2; 1 omslag
    - Stukken betreffende het ontwerpen en invoeren van een systeem van beleidsplanning op de langere termijn: strategische beleidsplanning (SBP)., 1980 - 1986; 3-5; 2 pakken en 1 omslag
      - Actieprogramma's. 1980 - 1983, 3; omslag
      - Voortgangsrapportage en evaluatie. 1980 - 1982, 4
      - Strategieformulering van het Ministerie van Sociale Zaken en Werkgelegenheid. 1984 - 1986, 5
    - Nota's en notities betreffende de organisatie, personeel en taakuitvoering van het Directoraat-Generaal voor de Arbeidsvoorziening., 1981; 6; 1 omslag
  - Verslagen van vergaderingen, 1.2
    - Intern overleg van het Directoraat-Generaal voor de Arbeidsvoorziening, 1.2.1
      - Notulen van jaarvergaderingen met de directeuren van de Centra voor Vakopleiding voor Volwassenen (CVV)., 1963 - 1974; 7; 1 pak
      - Vergaderstukken van overleg van de directeur-generaal voor de Arbeidsvoorziening met de hoofdinspecteurs-directeuren (HID's) voor de Arbeidsvoorziening., 1970 - 1988; 8-60; 52 pakken en 1 omslag
        1e-50e vergadering: zie de inventarisnummers 20 - 69 in de inventaris van de archieven van de Centrale Dienst van de Directie (later Directoraat-Generaal) voor de Arbeidsvoorziening (1935) 1960 - 1969 (1975).
        - 51e - 56e vergadering. 1970, 8
        - 57e - 62e vergadering. 1970, 9
        - 63e - 71e vergadering. 1971, 10
        - 72e - 79e vergadering. 1971 - 1972, 11
        - 80e - 87e vergadering. 1972 - 1973, 12
        - 88e - 95e vergadering. 1973 - 1974, 13
        - 96e - 107e vergadering. 1974 - 1975, 14
        - 108e - 117e vergadering. 1975 - 1976, 15
        - 118e - 124e vergadering. 1976, 16
        - 125e - 131e vergadering. 1976 - 1977, 17
        - 132e - 140e vergadering. 1977, 18
        - 141e - 145e vergadering. 1977 - 1978, 19
        - 146e - 151e vergadering. 1978, 20
        - 152e - 155e vergadering. 1978 - 1979, 21
        - 156e - 159e vergadering. 1979, 22
        - 160e - 162e vergadering. 1979, 23
        - 163e - 167e vergadering. 1979 - 1980, 24
        - 168e - 171e vergadering. 1980, 25
        - 172e - 173e vergadering. 1980, 26
        - 174e - 176e vergadering. 1980 - 1981, 27
        - 177e - 178e vergadering. 1981, 28
        - 179e - 181e vergadering. 1981, 29
        - 182e - 186e vergadering. 1981, 30
        - 187e - 192e vergadering. 1981 - 1982, 31
        - 193e - 197e vergadering. 1981 - 1982, 32
        - 198e - 201e vergadering. 1982 - 1983, 33
        - 202e - 204e vergadering. 1983, 34
        - 205e - 207e vergadering. 1983, 35
        - 208e - 209e vergadering. 1983, 36
        - 210e - 211e vergadering. 1983, 37
        - 212e vergadering. 1983, 38
        - 213e - 215e vergadering. 1983 - 1984, 39
        - 216e - 218e vergadering. 1984, 40
        - 219e - 220e vergadering. 1984, 41
        - 221e - 223e vergadering. 1984, 42
        - 224e - 225e vergadering. 1984, 43
        - 226e - 227e vergadering. 1984, 44
        - 228e - 229e vergadering. 1985, 45
        - 230e - 233e vergadering. 1985, 46
        - 234e - 236e vergadering. 1985, 47
        - 237e vergadering. 1985, 48
        - 238e - 239e vergadering. 1985, 49
        - 240e - 242e vergadering. 1986, 50
        - 243e - 244e vergadering. 1986, 51
        - 245e - 246e vergadering. 1986, 52
        - 247e vergadering. 1986, 53
        - 248e - 249e vergadering. 1986, 54
        - 250e - 252e vergadering. 1986, 55
        - 253e - 255e vergadering. 1987, 56
        - 256e vergadering. 1987, 57
        - 257e - 261e vergadering. 1987, 58
        - 262e - 264e vergadering. 1987, 59
        - 265e vergadering. 1988, 60; omslag
      - Vergaderstukken van de directiestaf., 1970 - 1990; 61-168; 108 pakken
        De vergaderstukken werden vanaf 1987 per jaar nieuw genummerd en vanaf 1990 niet meer genummerd.
        - 1e - 142e vergadering. 1970 - 1972, 61
          Nummers 38, 97, 114, 116 en 134 ontbreken.
        - 143e - 288e vergadering. 1973 - 1975, 62
          Nummers 155, 215 en 270 ontbreken.
        - 291e - 336e vergadering. 1976, 63
          Nummers 289 en 290 ontbreken.
        - 337e - 382e vergadering. 1977, 64
          Nummer 345 ontbreekt.
        - 383e - 425e vergadering. 1978, 65
          Nummer 392 ontbreekt.
        - 426e - 467e vergadering. 1979, 66
        - 468e - 510e vergadering. 1980, 67
        - 511e - 558e vergadering. 1981, 68
        - 559e - 575e vergadering. 1982, 69
        - 576e - 582e vergadering. 1982, 70
        - 583e - 597e vergadering. 1982, 71
        - 598e - 608e vergadering. 1982, 72
        - 609e - 612e vergadering. 1983, 73
        - 613e - 618e vergadering. 1983, 74
        - 619e - 630e vergadering. 1983, 75
        - 631e - 640e vergadering. 1983, 76
        - 641e - 647e vergadering. 1983, 77
        - 648e - 654e vergadering. 1983, 78
        - 655e - 656e vergadering. 1983, 79
        - 657e - 662e vergadering. 1984, 80
        - 663e - 668e vergadering. 1984, 81
        - 669e - 673e vergadering. 1984, 82
        - 674e - 678e vergadering. 1984, 83